【裁判字號】    97,易,650
【裁判日期】    970728
【裁判案由】    竊盜
【裁判全文】
臺灣屏東地方法院刑事判決               97年度易字第650號
公  訴  人  臺灣屏東地方法院檢察署檢察官
被      告  乙○○
                    現於臺灣高雄第二監獄
上列被告因竊盜案件，經檢察官提起公訴（96年度偵字第8029號
），本院判決如下：
    主  文
乙○○攜帶兇器竊盜，累犯，處有期徒刑拾月。未扣案之T 型板
手壹支，沒收。
    事  實
一、乙○○於民國86年間，因違反麻醉藥品管理條例案件，經法
    院分別判處有期徒刑6 月、5 年4 月確定，經定應執行有期
    徒刑5 年8 月確定，嗣經假釋，因於假釋中再犯毒品危害防
    制條例、竊盜、偽造印文、詐欺、動產擔保交易法等案件，
    經法院分別判處有期徒刑10月、3 月、3 月、3 月、8 月確
    定，經定應執行有期徒刑2 年1 月，乃撤銷假釋而應執行殘
    刑2 年9 月11 日 ，二者接續執行，於96年3 月30日縮刑期
    滿執行完畢。詎猶不知悔改，復意圖為自己不法之所有，於
    96年12月14日凌晨3 時許，在屏東縣屏東市○○街151 之1
    號前，以自備之客觀上可傷害人之生命、身體及安全之T 型
    板手1 支（未扣案），撬開甲○○所經營之榮興商行所有之
    車牌號碼35 9-TR 號自用小貨車車門之方式，竊取前開自貨
    小客車及車上所載之價值約新臺幣（下同）25萬元之食品及
    生活用品等貨品後駛離。嗣乙○○於同日凌晨4 時許，駕駛
    前開自用小貨車並將前開貨品載至不知情之陳茂元（另經檢
    察官為不起訴處分）位於屏東縣鹽埔鄉○○段351 號住家鐵
    皮屋後並將上開貨品卸下，卸貨完成後，乙○○將前開自用
    小貨車開往高雄縣大樹鄉佛光山山腳下停放，並駕駛其所有
    車牌號碼UY-7 329號自用小客車逃離該處並返回至前開鐵皮
    屋處，嗣員警藉由前開自小貨車上衛星定位系統，先於佛光
    山腳下查獲前開自用小貨車，並於同日7 時許，前往前開卸
    貨地點查緝，乙○○與因他案通緝中之陳茂元因見員警追捕
    至該處而逃離，員警在前開鐵皮屋後扣得上開失竊之貨品等
    物，並在後追捕逃離之陳茂元至屏東縣鹽埔鄉仕隆村始將之
    逮捕，乙○○則趁隙逃逸。
二、案經屏東縣政府警察局屏東分局報告台灣屏東地方法院檢察
    署檢察官偵查起訴。
    理  由
一、本案被告所犯，並非法定刑為死刑、無期徒刑或最輕本刑3
    年以上有期徒刑之罪，亦非高等法院管轄第一審之案件，而
    被告於本院準備程序中就被訴事實為有罪之陳述，本院乃裁
    定進行簡式審判程序。又簡式審判程序之證據調查，依刑事
    訴訟法第273 條之2 規定，不受同法第159 條第1 項審判外
    陳述排除之限制，再被告對於卷內之各項證據，亦不爭執證
    據能力，故卷內所列之各項證據，自得作為證據，先予敘明
    。
二、上開犯罪事實，業據被告於偵訊中及本院審理時坦承不諱，
    核與證人許素花、甲○○證述之情符相符，復有贓物認領保
    管單1 紙、全聯實業股份有限公司送貨通知單1 份及現場照
    片附卷可參，其事證明確，被告犯行堪予認定。
三、按刑法第321 條第1 項第3 款之攜帶兇器竊盜罪，係以行為
    人攜帶兇器竊盜為其加重條件，此所謂兇器，其種類並無限
    制，凡客觀上足對人之生命、身體、安全構成威脅，具有危
    險性之兇器均屬之，且祇須行竊時攜帶此種具有危險性之兇
    器為已足，並不以攜帶之初有行兇之意圖為必要，最高法院
    79年臺上字第5253號著有判例。查被告持以行竊之T 型板手
    1 支，係屬金屬製品，質地堅硬，若持以攻擊他人將足以成
    傷，足見該工具足以殺傷人之生命、身體，為具有危險性之
    兇器，符合刑法第321 條第1 項第3 款之兇器要件。又被告
    有如事實欄所述之犯罪前科及刑之執行紀錄，有台灣高等法
    院被告前案紀錄表在卷可稽，其於有期徒刑執行完畢後5 年
    內，故意再犯本件有期徒刑以上之罪，為累犯，應依刑法第
    47條第1 項規定加重其刑。核被告所為，係犯刑法第321 條
    第1 項第3 款之加重竊盜罪。爰審酌被告正值壯年，竟不思
    以正當手段獲取所需，為圖私慾而為竊盜犯行，實有不該，
    惟其犯罪後均坦承犯行，犯後態度尚可，且考量其所竊取之
    財物價值不斐，所生危害非輕等一切情狀，量處如主文所示
    之刑，並諭知易科罰金之折算標準。至T 型板手1 支，本件
    雖未經扣案，但無法證明業已滅失，且該工具係被告所有供
    犯罪所用之物，業據被告供承在卷，故應依刑法第38條第1
    項第2 款、第3 項之規定，宣告沒收之。
據上論斷，應依刑事訴訟法第299 條第1 項前段、第273 條之1
、第284 條之1 ，刑法第321 條第1 項第3 款、第47條第1 項、
第38條第1 項第2 款，判決如主文。
本件經檢察官李賜隆到庭執行職務
中    華    民    國    97    年    7     月    28    日
                  刑事第四庭    法  官  王炳人
以上正本證明與原本無異。
如不服本判決應於收受本判決送達後十日內向本院提出上訴書狀，
其未敘述上訴理由者，並得於提起上訴後十日內向本院補提理由
書狀（均須按他造當事人之人數附繕本）「切勿逕送上級法院」
中    華    民    國    97    年    7     月    30    日
                                書記官  潘豐益
附錄本判決論罪科刑法條全文
中華民國刑法第321條第1項第3款
（加重竊盜罪）
犯竊盜罪而有左列情形之一者，處六月以上、五年以下有期徒
刑：
三、攜帶兇器而犯之者。


司法院資訊處製作；財團法人民間司法改革基金會備份。
